臺灣臺中地方法院刑事判決　　　　　　　　　　　　九十一年度訴字第一六四七號
　　公　訴　人　臺灣臺中地方法院檢察署檢察官
　　被　　　告　甲○○
右列被告因搶奪案件，經檢察官提起公訴（九十一年度偵字第一一０七八號），及移
送併案審理（九十一年度偵字第一二八六五號、第一三五九二號），本院判決如左：
    主  文
甲○○意圖為自己不法之所有，而搶奪他人之動產，未遂，累犯，處有期徒刑拾月。
    事  實
一、甲○○曾於民國八十九年間因犯竊盜罪，經本院以八十九年度易字第一七九二號
    判決判處有期徒刑五月，於九十年一月十五日確定，並於九十年四月十五日執行
    完畢，猶不知悔改，竟基於意圖為自己不法之所有之概括犯意，先於九十一年六
    月一日上午七時三十分許，在臺中市○區○○路一六九號前之騎樓處，趁蔡純芳
    所有由戊○○使用之車牌號碼四四八─九九０九號機車之鑰匙未取下之際，徒手
    竊取該機車，得手後，供己使用；再於翌日即同年六月二日上午七時四十五分許
    ，騎乘該竊得之機車行經臺中市○區○○○路一段五四三號前方處，因見同方向
    前方之婦人乙○○○獨自行走，見有機可乘，復意圖為自己不法之所有，騎乘該
    機車自乙○○○左後方加速通過，並出手搶奪乙○○○左手所持有皮包一個（內
    有現金新臺幣一千五百元），然因機車擦撞乙○○○身體，致重心不穩人車倒地
    而未遂，乙○○○雖因此受有右側手臂及大腿輕微擦傷（甲○○所涉傷害部分未
    據告訴），仍奮力抓住甲○○所騎乘之機車後座不放，經路人發覺後合力將之逮
    捕後，即報警處理。甲○○復承前意圖為自己不法所有之概括犯意，於九十一年
    六月二十五日上午七時許，在臺中市○區○○街某處路邊，趁張貴美芳所有由己○○使用之車牌號碼ＹＩＵ─一三０號機車之鑰匙未取下之際，徒手竊取該機車
    ，得手後，供己使用；再於九十一年七月十三日上午十時三十分許，在臺中市○
    區○○路五九號前，趁丁○○所有停放在該處之車牌號碼ＳＹＸ─０四八號機車
    之鑰匙未取下之際，徒手竊取該機車，得手後，供己使用；又於翌日即同年七月
    十四日中午十二時十分許，在臺中縣太平市○○路○段二二之一號旁，竊得丙○○停放在該處之腳踏車一輛。嗣先於九十一年七月二日上午七時三十分許，甲○○騎乘該竊得之車牌號碼ＹＩＵ─一三０號機車行經臺中縣太平市○○路○段三
    四八號國軍臺中總醫院旁時，為警當場查獲；又於九十一年七月十四日中午十二
    時十分許，在臺中縣太平市○○路○段二二之一號旁，當竊得丙○○所有之上揭
    腳踏車欲離去時，為丙○○發現報警當場查獲。
二、案經臺中市警察局第三分局報請臺灣臺中地方法院檢察署檢察官偵查起訴及臺中
    縣警察局霧峰分局報請該署檢察官併案審理。
    理  由
一、右揭事實，業據被告甲○○於本院審理時坦承不諱，核與被害人戊○○、乙○○○、己○○、丁○○、丙○○等人於警詢中之指訴情節相符，並並有贓物保管收
    據二份、車詢作業系統─查詢認可資料一份、贓物認領保管單三份、車輛竊盜、
    車牌失竊資料個別查詢報表─查詢車輛認可資料二份在卷可稽，足認被告之自白
    與事實相符。本件事證明確，被告之犯行堪以認定。
二、被告甲○○所為搶奪被害人乙○○○之皮包未果之犯行，核係犯刑法第三百二十
    五條第三項、第一項之搶奪未遂罪；被告所為竊取戊○○、己○○、丁○○所使
    用之機車及丙○○所有之腳踏車一輛之犯行，核均係犯刑法第三百二十條第一項
  之普通竊盜罪。被告先後多次竊盜犯行，均時間緊密，觸犯構成要件相同之罪，
    顯係基於概括之犯意為之，應依連續犯之規定論以一罪，並加重其刑。被告所為
    搶奪未遂罪及連續竊盜罪二罪間，有方法結果之牽連關係，依刑法第五十五條之
    規定，應從較重之搶奪未遂罪處斷。另被告曾於八十九年間因犯竊盜罪，經本院
    以八十九年度易字第一七九二號判決判處有期徒刑五月，於九十年一月十五日確
    定，並於九十年四月十五日執行完畢，有臺灣高等法院被告全國前案紀錄表一份
    在卷可稽，其受有期徒刑之執行完畢後，五年以內再犯有期徒刑以上之罪，為累
    犯，應依刑法第四十七條之規定加重其刑。又被告所為搶奪之犯行，因僅止於未
    遂階段，爰依刑法第二十六條前段之規定，按既遂犯之刑度減輕之，並先加後減
    。爰審酌被告因一時貪欲圖便，而多次竊取他人財物，所為自不足取，並審酌被
    告犯罪所用之手段尚屬平和、所得財物價值非鉅、而搶奪他人財物，對被害人之
    心理造成不可磨滅之陰影，影響社會秩序甚鉅，惟念被告犯後已坦承犯行，態度
    良好等一切情狀，量處如主文所示之刑，以資懲儆。
三、至被告右揭竊取己○○、丁○○所使用之機車及竊取丙○○所有腳踏車之犯行即
    移送併案審理部分（九十一年度偵字第一二八六五號、第一三五九二號），雖未
    據公訴人起訴，惟因與前開公訴人起訴已論罪科刑之竊盜罪部分有連續犯之裁判
    上一罪關係，應為起訴效力所及，本院自得併予審理，附此敘明。
據上論斷，應依刑事訴訟法第二百九十九條第一項前段，刑法第三百二十五條第三項
、第一項、第三百二十條第一項、第五十五條、第四十七條、第二十六條前段，罰金
罰鍰提高標準條例第一條前段，判決如主文。
中      華      民      國      九十一    年      八      月    十三    日
                                臺灣臺中地方法院刑事第四庭
                                   法  官  王  世  華
右正本證明與原本無異。
如不服本判決，應於判決送達後十日內向本院提出上訴狀，上訴於臺灣高等法院臺中
分院( 須附繕本 )。
                                   書記官
中      華      民      國      九十一    年      八      月    十四    日
附錄本判決論罪科刑之法條：
刑法第三百二十五條第一項
意圖為自己或第三人不法之所有，而搶奪他人之動產者，處六月以上五年以下有期徒
刑。
第三項
